【裁判字號】    95,簡上,108
【裁判日期】    950630
【裁判案由】    
【裁判全文】
臺灣彰化地方法院刑事判決             95年度簡上字第108號
公  訴  人  臺灣彰化地方法院檢察署檢察官
上  訴  人
即  被  告  甲○○
上列上訴人因違反電子遊戲場業管理條例等案件，不服本院北斗
簡易庭九十五年度斗簡字第一九一號中華民國九十五年四月二十
八日第一審判決（原檢察官聲請簡易判決處刑案號：九十五年度
偵字第五０三號），本院管轄第二審合議庭判決如下︰
    主  文
上訴駁回。
    事實及理由
一、本案經本院審理結果，認第一審判決認事用法及量刑均無不
    當，應予維持，並引用第一審判決書記載之事實、證據及理
    由（如附件）。
二、本件上訴人即被告上訴意旨略以：扣案之「大贏家賓果連線
    」機台係擺放在伊經營之汽車修配廠，供伊自己在玩，並沒
    有營業，自不須依電子遊戲場業管理條例之規定辦理營利事
    業登記，請求撤銷原判決，為其無罪之判決等語。
三、上訴人即被告甲○○於本院審理時雖矢口否認有何經營電子
    遊戲場業及賭博之犯行，辯稱：該電子遊戲機台係供伊自己
    玩樂，並無營業，且當時彭進德已經喝醉了，他是亂說的云
    云。惟查：上揭犯罪事實業據證人彭進德於九十五年一月十
    八日檢察官訊問時結證稱：我去修車廠砸毀電玩是因之前輸
    太多錢不甘心，我是從九十一年開始玩，直到該機台被砸毀
    為止，該電玩投十元就有一分，如果贏可得二十至五十倍的
    分數，如果不想玩，可以用分數換錢一分換十元，老闆甲○
    ○以鑰匙將分數歸零，拿現金給我等語，且證人蕭盛發、蔡
    英武警員均於九十五年度偵字第二六七號毀棄損壞案件檢察
    官訊問時證稱：電玩是擺在甲○○工廠中間如照片顯示進門
    的右側，彭進德說他在修車廠玩賭博電玩輸了十多萬不甘心
    才在修車廠滋事等語，又本件擺設電子遊戲機具之處所，依
    證人蕭盛發警員證述係擺放在工廠中間如照片顯示進門的右
    側，核與被告甲○○供述擺放位置相符，又依現場圖及照片
    觀之，該機具之擺放位置顯係不特定人可得隨時出入之場所
    ，再參諸證人彭進德之證言，被告於該址擺設之電子遊戲機
    具係提供不特定多數人把玩，則該址自屬公眾得出入之場所
    無訛。是以，被告甲○○於本院審理時所辯，顯係事後卸責
    或避重就輕之詞，不足採信，此外復有電子遊戲機具「大贏
    家賓果連線」一台及賭資六十元扣案可資佐證，暨現場照片
    四幀附卷可稽，故本件被告甲○○未依電子遊戲場業管理條
    例規定辦理營利事業登記，擺設賭博性電動機具供人賭博之
    事證已臻明確，其犯行堪予認定。原審判決據以論罪科刑，
    判處被告甲○○拘役四十日，並諭知易科罰金之折算標準，
    暨將扣案之電動賭博機具一台及機具內之賭資六十元沒收，
    核無不當，上訴人甲○○指摘原判決有誤，聲請撤銷原判決
    為無理由，自應予以駁回其上訴。
據上論斷，應依刑事訴訟法第四百五十五條之一第一項、第三項
、第三百六十八條、第三百七十三條，判決如主文。
本案經檢察官洪紹文到庭執行職務。
中    華    民    國    95    年    6     月    30    日
                      臺灣彰化地方法院刑事第二庭
                          審判長法官      石馨文
                          法      官      李水源
                          法      官      黃齡玉
以上正本證明與原本無異。
本件不得上訴。
中    華    民    國    95    年    7     月     3    日
                              書記官      梁高賓


司法院資訊處製作；財團法人民間司法改革基金會備份。
